最高法院刑事判決　　　　　　九十六年度台上字第三七０五號
上　訴　人　台灣高等法院高雄分院檢察署檢察官
被　　　告　甲○○
上列上訴人因被告違反毒品危害防制條例等罪案件，不服台灣高
等法院高雄分院中華民國九十三年十月十九日第二審判決（九十
三年度上訴字第七八一號，起訴案號：台灣高雄地方法院檢察署
九十一年度偵字第一四九八七號），提起上訴，本院判決如下：
　　主  文
原判決關於甲○○部分撤銷，發回台灣高等法院高雄分院。
    理  由
本件原判決以公訴意旨略稱：被告甲○○與李演詔（另案判決）
共同基於概括之犯意，自民國九十一年二月下旬起至同年四月底
止，先由被告與孟暉談妥毒品買賣之數量、價格及地點後，再由
李演詔從高雄將毒品送至台南市安南區等地，連續售賣予孟暉多
次；平均每二至三天即售賣一兩重之第一級毒品海洛因或第二級
毒品安非他命，每次約新台幣（下同）七、八萬元。李演詔取得
價金後轉交被告，被告則給付李演詔一千元至二千元為酬。再，
被告未經許可，持有可發射子彈具有殺傷力之改造玩具手槍三支
及子彈二十二發。嗣於九十一年四月初，將其中二支改造玩具手
槍及十五發子彈寄藏於高雄市○○路六十二巷十二號十二樓之三
李演詔居處。復於同年五月初某日，將其一支改造玩具手槍及七
發子彈，委由李演詔寄藏於高雄市○○○路、修成街交岔口附近
空地草叢中等情。因認被告涉有毒品危害防制條例第四條第一項
、第二項販賣第一級毒品罪及販賣第二級毒品罪，槍砲彈藥刀械
管制條例第十一條第四項未經許可持有具殺傷力之改造手槍罪、
第十二條第四項未經許可持有子彈罪。經審理結果，認不能證明
被告犯罪，爰撤銷第一審關於被告部分之科刑判決，改判諭知被
告無罪。固非無見。
惟查：(一)警方對李演詔使用之0000000000號行動電話
實施通訊監察，並將通訊內容予以錄音；嗣經台灣高等法院台南
分院於另案審理中將錄音帶內疑似被告聲音部分（使用0000
000000號行動電話），送請法務部調查局鑑定結果，認「
……錄音帶內疑似甲○○聲音與甲○○本人聲音音質相同。」（
見第一審卷(一)第一二七頁）；並函覆原審稱：「二、由於每個人
的發音器官（聲帶、聲道、唇、齒、舌、顎、口腔、鼻腔）形狀
、大小結構不同，因此會發出其個人獨特的音質和腔調；本案比
對聲紋特徵相似率（百分之八十七點五與百分之七十一）對照PS
S 曲線圖屬音質相同區域，判定『音質相同』者極可能是屬於同
一人聲音。三、依據國外資料尚未發現兩人音質相同者。」（見
原審卷第五十九頁）。原判決擷取其中部分文義，謂經聲紋鑑定
音質相同者，僅「極可能是屬於同一人之聲音，亦不排除否定之
可能性」，且本件採樣之語詞只有十五個字，加上必然之誤差，
並不足以量化而達到相當之客觀性（見原判決第十二頁第五行至
第十行）。但對於上開鑑定報告所載錄音中疑似被告聲音部分，
與被告「本人聲音音質相同」，且「依據國外資料尚未發現兩人
音質相同者」之意見，則未加審酌。又就同一人聲音音質之判定
，其聲紋特徵相似率是否須達百分之百？何種相似率可達相當之
客觀性，而得確認係屬同一人聲音？既欠明瞭，原審未命鑑定機
關進一步說明釐清，遽予摒棄不採，尚嫌速斷。(二)本件起訴書係
以被告基於概括之犯意，未經許可，於九十一年四月初某日，將
其所有具殺傷力之改造玩具手槍二支及子彈十五發寄藏在高雄市
○○路六十二巷十二號十二樓之三李演詔租住處；又於同年五月
初某日，將其所有具殺傷力之改造玩具手槍一支及子彈七發，委
由李演詔寄藏在高雄市○○○路、修成街口附近空地草叢中等情
。原判決僅就被告委託李演詔將槍、彈藏放在高雄市○○○路、
修成街口附近空地草叢中部分，敘述不能證明其犯罪之理由；關
於寄藏李演詔居處之槍、彈部分，則僅引用李演詔所為前後不一
之供述，惟未具體說明如何斟酌取捨而不能形成被告有罪之心證
（見原判決第十二頁第十一行至第十三頁第五行），亦有判決不
載理由之可議。上訴意旨指摘原判決關於被告部分違背法令，尚
非全無理由，應認有撤銷發回更審之原因。
據上論結，應依刑事訴訟法第三百九十七條、第四百零一條，判
決如主文。
中　　華　　民　　國　九十六　年　　七　　月   十二   日
                      最高法院刑事第二庭
                          審判長法官  紀　俊　乾
                                法官  黃　正　興
                                法官  陳　東　誥
                                法官  吳　信　銘
                                法官  徐　文　亮
      本件正本證明與原本無異
                                      書  記  官
中　　華　　民　　國　九十六　年　　七　　月   十三   日
                                                H
